---
title: "DIRETORIA DE TECNOLOGIAS NA EDUCAÇÃO - DTED"
author:  "Declaração de Participação"
subtitle: "Projeto Piloto de Iniciação Científica"
output:
  pdf_document:
    latex_engine: xelatex
params:
  V1: Nome Completo
header-includes:
- \usepackage{titling}
- \pretitle{\begin{center}\LARGE\includegraphics[width=2cm]{logo_ufma.jpeg}\\[\bigskipamount]}
- \posttitle{\end{center}}
---

```{r setup, include=FALSE}
knitr::opts_chunk$set(echo = FALSE)
```


```{r echo=FALSE, eval=FALSE}
library(purrr)
library(tidyverse)
```


```{r, eval=FALSE, echo=FALSE}
arquivo.parametros <- read.csv("~/Desktop/arquivo.parametros.csv", header=FALSE, quote="", stringsAsFactors=FALSE)
```


Declaro, no uso das atribuições legais, estatutárias e regimentais, que `r params$V1` participa, como pesquisadora/o discente voluntária/o (PIBIC-V), do Projeto Piloto de Iniciação Científica nos Polos da Universidade Aberta do Brasil (UAB) no Estado do Maranhão, aprovado pela Resolução CONSEPE-UFMA nº 1935, de 09 de outubro de 2019 e conforme dispõe o Processo nº 23115.033697/2019-21/UFMA.

\begin{flushright}

Maranhão, 20 de novembro de 2020

\end{flushright}


\begin{center}
Prof. Dr. Tadeu Gomes Teixeira

Coordenação do Projeto 
  
Universidade Aberta do Brasil - UFMA
\end{center}



